【裁判字號】    98,易,216
【裁判日期】    981030
【裁判案由】    竊盜
【裁判全文】
臺灣新竹地方法院刑事判決               98年度易字第216號
公  訴  人  臺灣新竹地方法院檢察署檢察官
被      告  甲○○
上列被告因竊盜案件，經檢察官提起公訴（98年度偵字第6290號
），本院裁定以簡式審判程序審理，判決如下：
    主  文
甲○○攜帶凶器竊盜，累犯，處有期徒刑拾月，扣案如附表貳所
示之物，均沒收之。又攜帶凶器、踰越安全設備、於夜間侵入住
宅竊盜，累犯，處有期徒刑拾月，扣案如附表貳所示之物，均沒
收之。又攜帶凶器、踰越安全設備、於夜間侵入住宅竊盜，累犯
，處有期徒刑拾月，扣案如附表貳所示之物，均沒收之。又攜帶
凶器、踰越牆垣竊盜，未遂，累犯，處有期徒刑柒月，扣案如附
表貳所示之物，均沒收之。應執行有期徒刑貳年拾月，扣案如附
表貳所示之物，均沒收之。
    事  實
一、甲○○甫於民國96年間，因竊盜案件，經臺灣苗栗地方法院
    於96年9 月18日以96年度易字第751 號判處應執行有期徒刑
    2 年確定，於98年8 月5 日縮刑期滿執行完畢。詎不知悔改
    ，意圖為自己不法之所有，分別為下列犯行：(一)98年8 月18
    日凌晨2 時許，在新竹市○○路○ 段400 號前，攜帶其所有
    客觀上具有危險性之螺絲起子1 支、折疊刀1 把、檳榔剪刀
    1 支，以及黑色手套1 雙及咖啡色口罩1 個，竊取不詳被害
    人所有之橘色腳踏車1 輛，得手後供己代步使用。(二)98年8
    月21日凌晨2 時許，攜帶附表貳所示之物，踰越1 樓窗戶之
    安全設備，侵入新竹縣竹北市○○○街2 號陳文賢之住宅內
    ，竊取陳文賢及其母親所有現金新臺幣（下同）22,000元，
    得手後逃離現場。(三)98年8 月25日凌晨2 時30分許，攜帶附
    表貳所示之物，踰越1 樓窗戶之安全設備，侵入新竹縣竹北
    市○○○街張晏壽、李榮章及蕭仁豪之住宅內，竊取張宴壽
    所有ASUS品牌筆記型電腦1 台、蕭仁豪所有IBM 品牌筆記型
    電腦1 台，以及李榮章所有現金5,000 元、身分證、健保卡
    、發票各1 張與信用卡3 張等物，得手後迅速逃逸。(四)98年
    8 月29日凌晨3 時14分許，攜帶附表貳所示之物，踰越攀爬
    為防盜所設之牆垣後，從新竹縣竹北市○○○街67之2 號「
    上圓廣告公司」未上鎖之後門進入屋內，進而翻動抽屜著手
    竊取財物，嗣該址保全系統因感應異常訊號，保全公司人員
    余漢國及員警據報遂先後趕至現場，當場逮捕不及逃逸之甲
    ○○，致未得逞，員警隨即在其身上背包扣得附表貳所示之
    物。經警詢問後，甲○○於有偵查犯罪職權之公務員發覺前
    ，主動向查獲之員警自首附表壹編號1 至3 號之犯罪事實並
    願接受裁判，因而查悉上情。
二、案經甲○○自首及陳文賢、張晏壽訴由新竹縣政府警察局竹
    北分局報告新竹地方法院檢察署檢察官偵查起訴。
    理  由
壹、程序事項：
    查被告甲○○所犯非死刑、無期徒刑、最輕本刑為3 年以上
    有期徒刑之罪，或高等法院管轄第一審之案件，被告於本院
    準備程序中，就被訴事實為有罪之陳述，經告以簡式審判程
    序之旨，並聽取檢察官、被告之意見後，本院業已依刑事訴
    訟法第273 條之1 第1 項之規定，裁定進行簡式審判程序，
    是本件之證據調查，依刑事訴訟法第273 條之2 規定，不受
    同法第159 條第1 項、第161 條之2 、第161 條之3 、第16
    3 條之1 及第164 條至第170 條規定之限制，合先敘明。
貳、實體事項：
一、上揭事實，業據被告於警詢、偵查中及本院審理時均坦承不
    諱（見本院卷98年10月16日準備程序筆錄、審判筆錄，偵查
    卷第10至14頁、第57至59頁、第65至67頁），核與被害人陳
    文賢、張晏壽、陳奕晴於警詢及偵查中之指訴情節大致相符
    （見偵查卷第30至43頁、第68至69頁），且經證人即中興保
    全公司保全員余漢國供證屬實，並有新竹縣政府警察局竹北
    分局搜索扣押筆錄、扣押物品目錄表各乙份、現場照片20張
    附卷可稽（見偵查卷第18至21頁、第44至53頁），此外復有
    螺絲起子1 支、折疊刀1 把、檳榔剪刀1 支、黑色手套1 雙
    及咖啡色口罩1 個等扣案可佐，足認被告前開自白與事實相
    符，應堪採信。本案事證明確，被告犯行堪以認定，應依法
    論科。
二、論罪科刑：
  (一)按刑法第321 條第1 項第3 款之攜帶兇器竊盜罪，係以行為
    人攜帶兇器竊盜為其加重條件，此所謂兇器，其種類並無限
    制，凡客觀上足對人之生命、身體、安全構成威脅，具有危
    險性之兇器均屬之，且祇須行竊時攜帶此種具有危險性之兇
    器為已足，並不以攜帶之初有行兇之意圖為必要（最高法院
    79年台上字第5253號判例意旨參照）。次按，刑法所謂毀越
    門扇牆垣，係指毀損或超越及踰越門扇牆垣而言；又窗戶依
    社會通常觀念，足認其係防盜之安全設備，故踰越窗戶侵入
    住宅行竊，應構成踰越安全設備竊盜罪（最高法院22年上字
    第454 號、45年台上字第1443號判例意旨參照）。另按，刑
    法上之未遂犯，以已著手於犯罪行為之實行而不遂為要件，
    而同法第321 條之竊盜罪，為第320 條之加重條文，自係以
    竊取他人之物為其犯罪行為之實行，亦即已著手搜取財物時
    ，則以本條之竊盜未遂論（最高法院83年度台上字第2072號
    判決意旨參照）。查扣案之螺絲起子、折疊刀、檳榔剪刀等
    均係以金屬材質製成，為質地堅硬之銳器及鈍器，是上開等
    物客觀上均足以對於他人之生命、身體構成威脅而具有危險
    性，自屬刑法所謂兇器甚明。
  (二)核被告甲○○就如附表壹編號1 號所示部分，係犯刑法第32
    1 條第1 項第3 款之攜帶兇器竊盜罪；就如附表壹編號2 、
    3 號所示部分，均係犯刑法第321 條第1 項第1 、2 、3 款
    之攜帶兇器、踰越安全設備、於夜間侵入住宅竊盜罪；就如
    附表壹編號4 號所示部分，係犯刑法第321 條第2 項、第1
    項第2 、3 款之攜帶兇器、踰越牆垣竊盜未遂罪。起訴書雖
    認被告如附表壹編號4 號所為係觸犯刑法第321 條第2 項、
    第1 項第1 、2 、3 款之罪云云，然公訴人於本院98年10月
    16日審理時業已當庭變更起訴法條稱被告如附表壹編號4 號
    所為係犯刑法第321 條第2 項、第1 項第2 、3 款之罪等語
    （見本院卷第39頁），而新竹縣竹北市○○○街67之2 號「
    上圓廣告公司」係一辦公處所，平時並未有人居住在內，夜
    間亦無人看守，自難謂該處為有人居住之建築物，此外復查
    無其他積極證據足資證明被告係於夜間侵入住宅或有人居住
    之建築物，是此部分即應為被告有利之認定，又因此部分僅
    涉及加重條件之減縮，並無礙於被告仍成立加重竊盜之情，
    自無庸變更起訴法條，併予敘明。按告訴乃論之罪，告訴人
    祇須表示訴究之意思為已足，不以明示其所告訴者為何項罪
    名為必要，告訴人在偵查中已一再表示要告訴，雖未明示其
    所告訴之罪名，但依其所陳述之事實，仍無礙於告訴之效力
    （最高法院74年台上字第1281號判例參照）。亦即，是否提
    出合法之告訴，端視告訴人申告犯罪事實之內容及範圍為判
    斷依據，而非遽以告訴人告訴之罪名為斷。查被害人陳文賢
    、張晏壽於警員詢問對於被告甲○○是否要提出告訴？陳文
    賢、張晏壽雖答稱要對被告提出竊盜告訴（見偵查卷第37、
    43頁），然依陳文賢、張晏壽於當次警詢中已詳述遭侵入住
    宅及行竊之全部被害事實經過，並表示希望訴追之意思，自
    應認告訴之範圍包括其所陳述之被侵入住宅及竊盜之全部被
    害事實。是被告於如附表壹編號2 、3 號所示之時間攜帶凶
    器、踰越安全設備而入室行竊，其越入行為即屬侵入住宅，
    已結合於所犯加重竊盜之罪質中，自不另論無故侵入住宅罪
    （最高法院27年上字第1887號判例意旨參照）。次按，竊盜
    罪所保護之法益係財產監督權（最高法院79年度台上字第13
    69號裁判要旨參照）。是被告於如附表壹編號2 號所示之時
    間侵入如附表壹編號2 號所示之住宅後，同時竊取分屬告訴
    人陳文賢及被害人陳文賢其母所監督之財物，自屬同時侵害
    彼二人之財產監督權法益，為一行為觸犯數罪名之想像競合
    犯，應僅論以一加重竊盜罪。被告於如附表壹編號3 號所示
    之時間侵入如附表壹編號3 號所示之住宅後，同時竊取分屬
    告訴人張宴壽及被害人蕭仁豪、李榮章所監督之財物，自屬
    同時侵害彼三人之財產監督權法益，為一行為觸犯數罪名之
    想像競合犯，應僅論以一加重竊盜罪。另被告所犯如附表壹
    編號1 至4 號所示之各犯行，犯意各別，行為互殊，應予分
    論併罰。
  (三)被告有如前所述之前案紀錄，而於98年8 月5 日徒刑期滿執
    行完畢等情，有臺灣高等法院被告前案紀錄表1 份在卷可憑
    ，其於5 年以內故意再犯本案有期徒刑以上之罪，俱為累犯
    ，均應依刑法第47條第1 項規定加重其刑。又被告就附表壹
    編號4 號犯行部分，已著手於竊盜行為之實施，惟未搜得財
    物，行為尚屬未遂，應依刑法第25條第2 項規定減輕其刑。
    按刑法第62條所謂自首，祇以犯人在其犯罪未發覺前，向該
    管公務員自承犯罪而受裁判為已足，至是否同受他案訊問一
    併供出，與其自首之效力，並不生何影響；刑法第62條之所
    謂發覺，係指有偵查犯罪職權之公務員已知悉犯罪事實與犯
    罪之人而言，而所謂知悉，固非以有偵查犯罪權之機關或人
    員確知其人犯罪無誤為必要，而於對其發生嫌疑時，即得謂
    為已發覺，但此項對犯人之嫌疑，仍須有確切之根據得為合
    理之可疑者，始足當之，若單純主觀上之懷疑，要不得謂已
    發生嫌疑（最高法院30年上字第140 號、72年台上字第641
    號、75年台上字第1634號判例意旨參照）。查被告在員警尚
    不知悉其所為如附表壹編號1 至3 號所示竊盜犯行前，主動
    向承辦員警坦承行竊，並帶同員警前往行竊地點查訪，而願
    意接受裁判等情，業據被告於警詢及本院審理中供述在卷（
    見偵查卷第11至14頁、本院卷第41至42頁），且有採證照片
    在卷足稽（見偵查卷第49至53頁），雖新竹縣政府竹北分局
    六家派出所員警職務報告認被告所為僅係自白而非自首，然
    如附表壹編號1 號竊盜犯行部分，被告於本院審理時供稱：
    「（問：本案為警查獲之經過情形為何？）本案犯罪事實(一)
    的部分，腳踏車放在上圓公司後門的圍牆外面，警察已經逮
    捕我了，警察有到外面去巡視的時候發現有腳踏車，警察就
    問我，腳踏車是不是我的，我就說，是我的，警察再問我說
    腳踏車是誰的，我就說是我偷的。我並且跟警察說，我是在
    何時、何地竊取該腳踏車。‧‧‧。」等語，而新竹縣政府
    竹北分局六家派出所員警職務報告亦表示此次竊盜犯行，迄
    今尚未有被害人報案紀錄，足認在被告自承此次犯行前，具
    有偵查犯罪職權之公務員尚未知悉此次犯罪事實與犯罪之人
    ；另如附表壹編號2 、3 號竊盜犯行部分，被害人陳文賢、
    張晏壽雖已於98年8 月21日、98年8 月25日報案，惟查，證
    人陳文賢於98年8 月21日警詢筆錄陳稱：「（問：現場有無
    遺留跡證或犯案工具？有無翻動痕跡？）沒有。沒有。」、
    「（問：現場有無監視器畫面供警方調閱？）沒有。」；證
    人張晏壽於98年8 月25日警詢筆錄陳稱：「（問：是否有線
    索可提供警方？）沒有。」，顯見員警於98年8 月29日逮捕
    被告前，雖因被害人於遭竊時曾經報案而知悉犯罪事實，惟
    被害人並未指明確實為被告所為，是員警對於行竊者究為何
    人，尚未有確切之根據而對被告有合理之可疑，縱被告於如
    附表壹編號4 號之犯行為警逮捕後，員警將該二次犯罪之手
    法詢問被告後，被告始一併供出，然根據當時現場客觀情狀
    ，尚難認員警已先有合理質疑被告涉嫌該二次犯行後，被告
    方予以吐實，亦即，員警於此僅屬單純主觀上之懷疑，尚不
    得謂員警業已對被告發生嫌疑。是被告所為應合於自首規定
    ，爰依刑法第62條前段規定，就附表壹編號1 至3 號所示之
    竊盜犯行減輕其刑，並依法先加後減之。
  (四)爰審酌被告前已有多次竊盜之前科，素行不佳，猶不知悔改
    ，且年輕力壯，竟不思以正途謀生，而屢次攜帶兇器踰越安
    全設備實行竊盜犯行，其所為對居家安寧之維護及被害人財
    產法益侵害非微，惟念其犯後坦承犯行，態度尚稱良好，並
    兼衡其犯罪之動機、生活狀況、品行、智識程度為高職肄業
    、手段等一切情狀，認公訴人就被告所犯如附表壹編號1 至
    3 號之加重竊盜罪，各具體求處有期徒刑10月，就如附表壹
    編號4 號之加重竊盜未遂罪，具體求處有期徒刑7 月，尚屬
    適當，爰分別量處如主文所示之刑，並定其應執行之刑，以
    示懲儆。
  (五)扣案之螺絲起子1 支、折疊刀1 把、檳榔剪刀1 支，以及黑
    色手套1 雙及咖啡色口罩1 個，為被告所有，供其竊取之用
    ，業據被告供承在卷，爰依刑法第38條第1 項第2 款之規定
    宣告沒收。
三、強制工作部分：
  (一)公訴人以被告欠缺正確工作觀念，好逸惡勞，反覆實施竊盜
    犯罪已然成習，且數次前案所判之刑對其顯然已無法達到警
    惕之效，而求處併宣告於刑之執行前，令入勞動場所強制工
    作等語。
  (二)按18歲以上之竊盜犯、贓物犯，有犯罪之習慣者，得於刑之
    執行前，令入勞動場所強制工作；又有犯罪之習慣或因遊蕩
    或懶惰成習而犯罪者，亦得宣告於刑之執行前，令入勞動場
    所強制工作，竊盜犯贓物犯保安處分條例第3 條第1 項、刑
    法第90條第1 項固分別定有明文。然查，保安處分之本質，
    乃係針對受處分人將來之危險性所為之處置，以達教化、治
    療之目的，為刑罰之補充制度。我國現行刑法採刑罰與保安
    處分雙軌制，目的係在維持行為責任之刑罰原則下，為協助
    行為人再社會化之功能，以及改善行為人潛在之危險性格，
    期能達成根治犯罪原因、預防犯罪之特別目的。而觀諸強制
    工作之保安處分意旨，應旨在對嚴重職業性犯罪及欠缺正確
    工作觀念或無正常工作，而顯有犯罪之習慣，且因遊蕩、懶
    惰成習而犯罪者，強制其從事勞動，以學習一技之長及正確
    之謀生觀念，使其日後重返社會，能適應社會生活。又查，
    竊盜犯贓物犯保安處分條例第3 條第1 項，乃至刑法第90條
    第1 項所規定之「強制工作」，均係以強制之方式，使人從
    事勞動工作。是其雖名之為保安處分，然就剝奪人身自由之
    意義而言，實幾與刑罰無異，是就行為人「犯罪習慣」之認
    定，自當尤須審慎，而非可徒憑主觀臆測為斷。
  (三)據此，首揭竊盜犯贓物犯保安處分條例第3 條第1 項、刑法
    第90條第1 項之規定，即係本於保安處分應受比例原則之規
    範，使強制工作保安處分之宣告，須與行為人所為行為之嚴
    重性、行為人所表現之危險性及對於行為人未來行為之期待
    性等相當之意旨而制定，而由法院視行為人之危險性格，決
    定應否令入勞動處所強制工作，以達預防之目的，最高法院
    91年度台上字第4625號判決意旨可資參照。因此，法院是否
    依竊盜犯贓物犯保安處分條例第3 條第1 項規定，諭知刑前
    強制工作，端以行為人事後再犯案之危險性高低而定，亦即
    縱然行為人之犯行，符合竊盜犯贓物犯保安處分條例第3 條
    第1 項之有犯罪習慣規定，若法院審酌行為人之犯罪態樣及
    所諭知宣告刑之期間後，認行為人在監經執行宣告刑後，其
    事後再犯案之危險性，尚非甚高時，自無再諭知刑前強制工
    作之必要。
  (四)茲本案被告固查有竊盜前案紀錄（參見卷附臺灣高等法院被
    告前案紀錄表之所載），且於前案執行完畢以後，又自98年
    8 月18日起，陸續再涉犯竊盜犯行，或可謂其素行不佳，然
    被告在本院審理時供稱其平日尚有從事油漆臨時工之工作，
    每日大約有1,500 元之收入，且能控制自己之犯罪行為等語
    （見本院卷第43頁），又其前於86年8 月間、89年3 月至8
    月間、91年7 月間、92年1 月間、93年4 月間、93年11月間
    、96年7 、8 月間分別犯竊盜罪經判處罪刑確定，並入監服
    刑執行完畢，惟其每次竊盜犯行時間非近，或間隔數年或數
    月不一，且經本院調閱其所犯竊盜犯行之判決，均係竊取價
    值非甚高之財物，而本件竊盜犯行所竊之物，價值亦非甚鉅
    ，堪認其僅係貪圖小利始為竊盜行為，要非嚴重職業性犯罪
    。是單憑該項竊盜前案紀錄，乃至被告本案之竊盜次數，尚
    難謂被告積習已深，顯有犯竊盜之習慣。
  (五)況「強制工作」實乃保安處分之一種，則就保安處分之目的
    （按：「保安處分」實係刑罰以外之「補充性」制度，其目
    的係在預防有「社會危險性」之犯罪）而論，「強制工作」
    之宣告理當一併注意「社會危險性」之具備，徵諸被告本案
    所竊取財物價值非甚鉅，犯罪情節尚非重大，且其雖於行竊
    時攜帶兇器，惟本件4 次竊盜犯行均未使用所攜帶之螺絲起
    子、折疊刀、檳榔剪刀等物而現實對人之生命、身體、安全
    構成威脅，是雖被告本案之所為，究非可取，然其「社會危
    險性」之未備，灼然至明。苟對被告逕為強制工作宣告，不
    特無助於「社會危險性」之防堵，更恐與保安處分之立法本
    旨相悖，而終將失其宣告意義。
  (六)茲本案既查無足可認定被告有「犯竊盜罪習慣」之積極事證
    ，兼以被告所犯亦未具備相當之「社會危險性」，且其於犯
    罪後於警偵訊及本院審理時均自始坦承犯行，犯後態度良好
    ，尚知所悔悟，本院業將被告之素行、短期內再次犯罪等納
    入量刑之考量，並兼衡其本次竊盜犯行之嚴重性、所得財物
    之價值、所表現之危險性及對其未來之期待性等情以觀，認
    經主文所示有期徒刑之執行後，應足以收遏止並矯治其犯罪
    行為之效果。況改正被告竊盜犯行之有效方法，在於提供適
    當之更生保護、就業機會及社會扶助等，並非僅有執行強制
    工作之保安處分一途，而強制工作之保安處分係就被告人身
    自由之長期且嚴格之限制，自應從嚴認定之。是揆諸上揭規
    定與說明，本院認就被告本件竊盜犯行予以處罰，即為已足
    ，公訴人求處併宣告於刑之執行前，令被告入勞動場所強制
    工作乙節，依比例原則，核屬尚無必要，附此敘明。
據上論斷，應依刑事訴訟法第273 條之1 第1 項、第299 條第1
項前段，刑法第321 條第2 項、第1 項第1 款、第2 款、第3 款
、第55條、第25條第2 項、第47條第1 項、第62條前段、第51條
第5 款、第38條第1 項第2 款，判決如主文。
本案經檢察官李秋梅到庭執行職務。
中    華    民    國    98    年    10    月    30    日
                  刑事第一庭    法  官  王子謙
以上正本證明與原本無異。
如不服本判決應於收受本判決後10日內向本院提出上訴書狀，上
訴書狀應敘述具體理由。上訴書狀未敘述上訴理由者，應於上訴
期間屆滿後20日內補提理由書狀於本院 (均須按他造當事人之人
數附繕本 )「切勿逕送上級法院」。
中    華    民    國    98    年    10    月    30    日
                                書記官  鄭明枝
附錄本案論罪科刑法條：
中華民國刑法第321條
犯竊盜罪而有左列情形之一者，處6月以上、5年以下有期徒刑：
一、於夜間侵入住宅或有人居住之建築物、船艦或隱匿其內而犯
    之者。
二、毀越門扇、牆垣或其他安全設備而犯之者。
三、攜帶兇器而犯之者。
四、結夥三人以上而犯之者。
五、乘火災、水災或其他災害之際而犯之者。
六、在車站或埠頭而犯之者。
前項之未遂犯罰之。
附表壹
┌──┬────┬────┬───┬───────┬─────────┬───────┬──────┬──────┐
│編號│犯罪時間│犯罪地點│被害人│ 犯罪方法     │竊得財物          │罪名          │  所犯法條  │    宣告刑  │
│    │（民國）│        │      │              │                  │              │            │            │
├──┼────┼────┼───┼───────┼─────────┼───────┼──────┼──────┤
│1   │98年8 月│新竹市中│不詳被│攜帶其所有客觀│橘色腳踏車1輛     │攜帶凶器竊盜  │刑法第321 條│有期徒刑拾月│
│    │18日凌晨│華路2 段│害人  │上具有危險性之│                  │              │第1 項第3 款│            │
│    │2 時許  │400號前 │      │螺絲起子1 支、│                  │              │            │            │
│    │        │        │      │折疊刀1 把、檳│                  │              │            │            │
│    │        │        │      │榔剪刀1 支，以│                  │              │            │            │
│    │        │        │      │及黑色手套1 雙│                  │              │            │            │
│    │        │        │      │及咖啡色口罩1 │                  │              │            │            │
│    │        │        │      │個            │                  │              │            │            │
├──┼────┼────┼───┼───────┼─────────┼───────┼──────┼──────┤
│2   │98年8 月│新竹縣竹│陳文賢│攜帶附表貳所示│現金新臺幣22,000元│攜帶凶器踰越安│刑法第321 條│有期徒刑拾月│
│    │21日凌晨│北市莊敬│及其母│之物，踰越1 樓│                  │全設備於夜間侵│第1 項第1 款│            │
│    │2 時許  │七街2 號│親    │窗戶之安全設備│                  │入住宅竊盜    │、第2 款、第│            │
│    │        │        │      │，侵入新竹縣竹│                  │              │3 款        │            │
│    │        │        │      │北市○○○街2 │                  │              │            │            │
│    │        │        │      │號陳文賢之住宅│                  │              │            │            │
│    │        │        │      │內            │                  │              │            │            │
├──┼────┼────┼───┼───────┼─────────┼───────┼──────┼──────┤
│3   │98年8 月│新竹縣竹│張宴壽│攜帶附表貳所示│張宴壽所有ASUS品牌│攜帶凶器踰越安│刑法第321 條│有期徒刑拾月│
│    │25日凌晨│北市六家│蕭仁豪│之物，踰越1 樓│筆記型電腦1 台、蕭│全設備於夜間侵│第1 項第1 款│            │
│    │2 時30分│二街    │李榮章│窗戶之安全設備│仁豪所有IBM 品牌1 │入住宅竊盜    │、第2 款、第│            │
│    │許      │        │      │，侵入新竹縣竹│台，以及李榮章所有│              │3 款        │            │
│    │        │        │      │北市○○○街張│現金新臺幣5,000 元│              │            │            │
│    │        │        │      │晏壽、李榮章及│、身分證、健保卡、│              │            │            │
│    │        │        │      │蕭仁豪之住宅內│發票各1 張與信用卡│              │            │            │
│    │        │        │      │              │3 張等物          │              │            │            │
├──┼────┼────┼───┼───────┼─────────┼───────┼──────┼──────┤
│4   │98年8 月│新竹縣竹│陳奕晴│攜帶附表貳所示│                  │攜帶凶器踰越牆│刑法第321 條│有期徒刑柒月│
│    │29日凌晨│北市自強│      │之物，踰越攀爬│                  │垣竊盜未遂    │第2 項、第1 │            │
│    │3 時14分│六街67之│      │為防盜所設之牆│                  │              │項第2 款、第│            │
│    │許      │2 號    │      │垣後，從新竹縣│                  │              │3款         │            │
│    │        │        │      │竹北市○○○街│                  │              │            │            │
│    │        │        │      │67 之2號「上圓│                  │              │            │            │
│    │        │        │      │廣告公司」未上│                  │              │            │            │
│    │        │        │      │鎖之後門進入屋│                  │              │            │            │
│    │        │        │      │內，進而翻動抽│                  │              │            │            │
│    │        │        │      │屜著手竊取財物│                  │              │            │            │
└──┴────┴────┴───┴───────┴─────────┴───────┴──────┴──────┘
附表貳
┌──┬─────┬──┐
│編號│物品名稱  │數量│
├──┼─────┼──┤
│1   │螺絲起子  │1支 │
├──┼─────┼──┤
│2   │折疊刀    │1把 │
├──┼─────┼──┤
│3   │檳榔剪刀  │1支 │
├──┼─────┼──┤
│4   │黑色手套  │1雙 │
├──┼─────┼──┤
│5   │咖啡色口罩│1個 │
└──┴─────┴──┘


司法院資訊處製作；財團法人民間司法改革基金會備份。
